---
title: "R Notebook"
output: html_notebook
---

** Début du notebook **

Initialisation

```{r}
###############Initialisation 
rm(list=objects())
###############packages
library(dygraphs)
library(xts)
library(tidyverse)
library(car)
library(dummies)

dataTrain <- read_delim("/mnt/chromeos/MyFiles/Mes Documents/Projet StatML/train.csv", col_names =TRUE, delim=',')
#dataTest <- read_delim("//mnt/chromeos/MyFiles/Mes Documents/Projet StatML/test.csv", col_names =TRUE, delim=',')
summary(dataTrain)
```

#       ########################################
#       #  Partie I : Preparation des données  #
#       ########################################


I - A quoi ressemblent nos données et que peut-on utiliser ?
============================================================
  1) Quelles données a-t-on ?
  ---------------------------
  
id
belongs_to_collection : nom de la série dans laquelle s'inscrit le film (ex : James Bond), vide s'il n'y a rien
budget
genres
homepage : lien internet parfois, vide sinon
imdb_id : unique values (donc un autre moyen d'id)
original_language
original_title
overview : bref résumé
popularity : (note donnée de 0 à 300 ??? où ??? TMDB ça marche ???)
poster_path : noms de fichiers .jpg
production_companies : (parfois vide)
production countries : (parfois vide)
release_date : date de sortie
runtime : durée du film
spoken_languages
status : 4 "Rumored", le reste est "Released"
tagline : vide ou 1 phrase pour parler du film
title
keywords
cast : (acteurs + roles...)
crew : (réals...)
revenue




  2) Quelles données peuvent être utiles les paramètres qui peuvent jouer (a priori) ?
  ------------------------------------------------------------------------------------
  
          utile           |        sais pas             |          inutile
-----------------------------------------------------------------------------------
  belongs_to_collection   |  original_language          |   id
  budget                  |  original_title             |   imdb_id
  genres                  |  status                     |   overview
  popularity              |  title                      |   
  production_companies    |                             |   
  production_countries    |  homepage (existence ?)     |   
  release_date            |  poster_path (existence ?)  |
  runtime                 |  tagline (existence ?)      |
  spoken_languages        |                             |
  keywords                |                             |
  cast                    |                             |
  crew                    |                             |
-----------------------------------------------------------------------------------

but deviner : revenue




  3) Le problème c'est que toutes les données "utiles" ne sont pas des nombres
  ----------------------------------------------------------------------------

données sous forme de nombres :
------------------------------
budget
popularity
runtime

données pas sous forme de nombres :
----------------------------------
release_date
belongs_to_collection
genres
production_companies
production_countries
spoken_languages
keywords
cast
crew


## ESSAYONS DE CONVERTIR CERAINES DONNEES EN DONNEES CHIFFREES (en ajoutant des colonnes)


Ici se trouve la nouvelle BDD dans laquelle toutes les données utiles ont été transformées en nombres :

```{r}
NewDataTrain <- subset(dataTrain, select = c("budget", "popularity", "runtime", "revenue"))
```




# 1 - Commençons par "genres"
# ----------------------------


!!! LE CODE QUI SUIT NE DOIT ÊTRE TOURNE QU'UNE SEULE FOIS CAR SINON ON VA AJOUTER TROP DE FOIS LES MÊMES COLONNES !!!

```{r}
###############Conversion en données chiffrées
genres_matching_point <- "Comedy|Horror|Action|Drama|Documentary|Science Fiction|Crime|Fantasy|Thriller|Animation|Adventure|Mystery|War|Romance|Music|Family|Western|History|TV Movie|Foreign"    #inspiré du notebook sur internet

#dataTrain$genresName <- str_extract(dataTrain$genres, genres_matching_point)            #le pb c'est qu'on ne garde que le premier genres, parfois classé par ordre alphabétique ??
genresName <- str_extract_all(dataTrain$genres, genres_matching_point, simplify = TRUE)        #c'est pour ça que je l'ai changé en extract all, et la ca fait ce que je veux ie : une matrice qui a pour lignes chaque film (3000) donne le vecteur de tous les genres auquel il appartient

#creation d'une "dummy matrix" (une matrice avec des 1 sile film (ligne) appartient au genre (colonne), 0 sinon)
#étant donné qu'il y a 20 genres on va renvoyer une matrice avec 20 colonnes (une pour chaque genre) et 3000 lignes
dummyMatrixGenres <- matrix(0, ncol = 20, nrow = 3000)
genres_matching_point <- strsplit(genres_matching_point, "|", fixed= TRUE)
for (i in 1:length(genres_matching_point[[1]])) {
  for (j in (1:length(dataTrain$id))) {
    if (genres_matching_point[[1]][i] %in% genresName[j,]){
      dummyMatrixGenres[j,i] <- 1
    }
  }
}

#on va injecter cette dummy matrice dans notre data frame (et on met les bons noms de colonne)
GenresDataFrame <- as.data.frame(dummyMatrixGenres)
colnames(GenresDataFrame) = genres_matching_point[[1]]
NewDataTrain <- data.frame(NewDataTrain, GenresDataFrame)
#head(NewDataTrain)
```



# 2 - Continuons avec belongs_to_collection
# -----------------------------------------


Je laisse ça là, le problème de cette fonction c'est qu'on crée trop de colonnes je pense (410 !!!)
Je pensais donc sélectionner peut-être les meilleurs collections et ajouter une colonne pour savoir si le film appartient à une collection (ou faire une colonne autre...)
```{r}
###############Conversion en données chiffrées
dataTrain$collectionName <- str_extract(dataTrain$belongs_to_collection, 
                                        pattern = "(?<=name\\'\\:\\s{1}\\').+(?=\\'\\,\\s{1}\\'poster)")  #inspiré du notebook, sert surtout à avoir une colonne plus jolie
head(dataTrain$collectionName)
sum(!is.na(dataTrain$collectionName))
dim(dataTrain[1:3000,] %>%
   group_by(collectionName) %>%
   summarise(movie_count = n()) %>%
   arrange(desc(movie_count)) %>%
   filter(!is.na(collectionName)))    #ne sert qu'a voir si on a bien le bon nombre de colonnes

#creation of a dummy matrix
dummy_matrice_collection <- dummy(dataTrain$collectionName, sep=".")   #création de la matrice dummy (un colonne par collection on met 1 si le film appartient à cette collection, 0 sinon)
dim(dummy_matrice_collection)                                          #on a une matrice avec un colonne de trop
colnames(dummy_matrice_collection)[ncol(dummy_matrice_collection)]                          #la dernière colonne c'est NA
```

On va donc profiter de la cellule précédente pour voir les collections les plus importatantes (en terme de nombre de films)

```{r}
print(sort(colSums(dummy_matrice_collection), decreasing = TRUE)[1:16])    #ne sert qu'a voir si on a bien e bon nombre de colonnes
print(sort(colSums(dummy_matrice_collection))[295:296])                   #il y a 295 collections composées avec un seul film... c'est quoi le principe ???
                                                                          #faut-il les considérer comme les NA? -> ce qui nous rammènerai à 410-295 = 115 colonnes...
```

!!! il y a 295 collections composées avec un seul film... c'est quoi le principe ???
faut-il les considérer comme les NA? -> ce qui nous rammènerai à 410-295 = 115 colonnes...
Bon ça descend très vite peut-être que les collections les plus importantes à considérer ce sont celles qui rapportent le plus d'argent...!!!

# ######################################################
# !!!! Cette partie est momentanément mise en pause !!!!
# ######################################################




# 3 - Occupons nous rapidement de status
# --------------------------------------

Alors status a 2 valeurs possibles : RUMORED (il y en a 3) et RELEASED

```{r}
###############Conversion en données chiffrées
#creation of a dummy matrix
dummy_matrice_status <- dummy(dataTrain$status, sep = ".")
dim(dummy_matrice_status)                                          #on a une matrice avec un colonne de trop
head(dummy_matrice_status)

#on va injecter cette dummy matrice dans notre data frame (et on met les bons noms de colonne)
StatusDataFrame <- as.data.frame(dummy_matrice_status)
#colnames(StatusDataFrame) = genres_matching_point[[1]]
NewDataTrain <- data.frame(NewDataTrain, StatusDataFrame)
head(NewDataTrain)
```


# 4 - Intéressons nous aux production countries
# ---------------------------------------------

Comme pour genres il y a parfois plusieurs pays pour un même film...

```{r}
ProductionCountry <- str_extract_all(string = dataTrain$production_countries, 
                                      pattern = "[:upper:]{2}", simplify = TRUE) #inspiré du notebook, sert surtout à avoir une colonne plus jolie

tableProductionCountry <- names(table(ProductionCountry, exclude = c("", "NA", NA)))
ncolumn = length(tableProductionCountry)

dummyMatrixProdCountry <- matrix(0, ncol = ncolumn, nrow = 3000)


for (i in 1:length(tableProductionCountry)) {
  for (j in (1:length(dataTrain$id))) {
    if (tableProductionCountry[i] %in% ProductionCountry[j,]){
      dummyMatrixProdCountry[j,i] <- 1
    }
  }
}

#on va injecter cette dummy matrice dans notre data frame (et on met les bons noms de colonne)
ProdCountryDataFrame <- as.data.frame(dummyMatrixProdCountry)
colnames(ProdCountryDataFrame) = tableProductionCountry
NewDataTrain <- data.frame(NewDataTrain, ProdCountryDataFrame)
```


# 5 - Intéressons nous à la présence ou non de page internet pour le film
# ---------------------------------------------

```{r}
#Dans homepages, on va mettre 1 si y'en a une, 0 si y'en a pas en gros.

dummyMatrixHomepages <- matrix(1,ncol=1,nrow=3000)

for (i in 1:3000){
  if (is.na(dataTrain$homepage[i])){
   dummyMatrixHomepages[i,1]=0 
  }
}

NewDataTrain <- data.frame(NewDataTrain, dummyMatrixHomepages)
```

# 6 - Traitons la langue originale du film
# ---------------------------------------------

pourquoi c'est 36 il faudrait peut-être le calculer???

```{r}
#Une seule langue originale par film. 36 langues différentes. On crée 36 colonnes, et pour chaque ligne (i.e film), on a un 1 dans la colonne correspondant à sa langue originale.

dummyMatrixLO <- matrix(0,ncol=36,nrow=3000)
tableLO=names(table(dataTrain$original_language))

for (i in 1:36) {
  for (j in (1:3000)) {
    if (tableLO[i] %in% dataTrain$original_language[j]){
      dummyMatrixLO[j,i] <- 1
    }
  }
}

#Puis on injecte:
NewDataTrain <- data.frame(NewDataTrain, dummyMatrixLO)
```



# 7 - Intéressons nous aux production companies
# ---------------------------------------------

```{r}
ProductionCies <- str_replace_all(string = dataTrain$production_companies,
                                  pattern = '(.?\\{\'name\'\\:\\s\'|\'\\,\\s\'id\'\\:\\s[:digit:]*\\}.)', replacement = "#")  #inspiré du notebook, sert surtout à avoir une colonne plus jolie  !!! changer le 1 intelligemment ou unt ruc du genre !!! je pense que ca suffit

ProductionCies <- str_split(string = substring(ProductionCies, 2, nchar(ProductionCies)-1), pattern = "#+", simplify = TRUE)

#print(head(ProductionCies))
#print(ProductionCies[1,3])

tableProductionCies <- names(table(ProductionCies, exclude = c("", "NA", NA)))
ncolumn = length(tableProductionCies)

print(ncolumn)      #il faudrait donc ajouter 3698 colonnes donc il va falloir tronquer un petit peu :)

#print(tableProductionCies)
```

```{r}
ProductionCies <- str_extract_all(string = dataTrain$production_companies,
                                  pattern = '[:digit:]+', simplify = TRUE)  

#print(head(ProductionCies))
#print(ProductionCies[1,3])

tableProductionCies <- table(ProductionCies, exclude = c("", "NA", NA))
ncolumn = length(tableProductionCies)

print(ncolumn)      #il faudrait donc ajouter 3698 colonnes donc il va falloir tronquer un petit peu :)

#print(tableProductionCies[10])
print(sort(tableProductionCies, decreasing = TRUE)[1:30])

#print(tableProductionCies)
```

Il y a trop de colonnes il va falloir se décider, entre : 
les 20 plus grosses entreprises de production
les 20 qui rapportent le plus
leur nombre
prendre en compte s'il y en a une ou plus


# 8 - S'occuper des keywords maintenant
# -------------------------------------

```{r}
Keywords <- str_extract_all(string = dataTrain$Keywords,
                                  pattern = '[:digit:]+', simplify = TRUE)  

#print(head(ProductionCies))
#print(ProductionCies[1,3])

tableKeywords <- table(Keywords, exclude = c("", "NA", NA))
ncolumn = length(tableKeywords)

print(ncolumn)      #il faudrait donc ajouter 3698 colonnes donc il va falloir tronquer un petit peu :)

#print(tableProductionCies[10])
print(sort(tableKeywords, decreasing = TRUE)[1:30])

#print(tableProductionCies)

```

Il y a donc 7000 id de keywords...
comment les choisir, mêmes remarques que pour la partie précédente

# 9 - intéressons nous aux acteurs
# --------------------------------

On s'attaque sûrement à la partie la plus compliquée...

```{r}
cast <- str_extract_all(string = dataTrain$cast,
                                  pattern = '(\'id\'\\:\\s[:digit:]*)', simplify = TRUE)

#print(head(cast))

tableCast <- table(cast, exclude = c("", "NA", NA))
ncolumn = length(tableCast)

print(ncolumn)      #il faudrait donc ajouter 3698 colonnes donc il va falloir tronquer un petit peu :)

#print(tableProductionCies[10])
print(sort(tableCast, decreasing = TRUE)[1:30])
```

# 10 - intéressons nous au crew
# -----------------------------

Ici on ne s'intéresse pas à leur rôle en se disant qu'après tout si on est réalisateur on a plus de chance de le rester que de passer chef op ou autre.

```{r}
crew <- str_extract_all(string = dataTrain$crew,
                                  pattern = '(\'id\'\\:\\s[:digit:]*)', simplify = TRUE)

#print(head(cast))

tableCrew <- table(crew, exclude = c("", "NA", NA))
ncolumn = length(tableCrew)

print(ncolumn)      #il faudrait donc ajouter 38897 colonnes donc il va falloir tronquer un petit peu :)

#print(tableProductionCies[10])
print(sort(tableCrew, decreasing = TRUE)[1:30])
```

# 11 - où en sommes nous ?
# ------------------------

-----------------------------------------------------------------------------------
  belongs_to_collection OK   |  original_language         OK  |   id
  budget                OK   |  original_title                |   imdb_id
  genres                OK   |  status                        |   overview
  popularity            OK   |  title                         |   
  production_companies  Mwa  |                                |   
  production_countries  OK   |  homepage (existence ?)    OK  |   
  release_date               |  poster_path (existence?) NON  |
  runtime               OK   |  tagline (existence ?)    BOF  |
  spoken_languages      NON  |                                |
  keywords              Mwa  |                                |
  cast                  Mwa  |                                |
  crew                  Mwa  |                                |
-----------------------------------------------------------------------------------


# 12 - Revenons peut-être à production companies poru sélectionner
# ----------------------------------------------------------------


```{r}
###############################################
# RAPPELS : VOILA CE QUE NOUS AVIONS PARTIE 7 #
###############################################

ProductionCies <- str_extract_all(string = dataTrain$production_companies,
                                  pattern = '(\'id\'\\:\\s[:digit:]*\\})', simplify = TRUE)  

#print(head(ProductionCies))
#print(ProductionCies[1,3])

tableProductionCies <- table(ProductionCies, exclude = c("", "NA", NA))
ncolumn = length(tableProductionCies)

print(ncolumn)

#print(tableProductionCies[10])
print(sort(tableProductionCies, decreasing = TRUE)[1:30])

#print(tableProductionCies)
```
```{r}
# Essayons ici de classer par la valeur moyenne rapportée par chaque production company #
#########################################################################################

# ATTENTION LES YEUX C'EST HYPER MOCHE !!! #

#idTableProductionCompanies <- names(tableProductionCies)
#matriceMoyenneProdCie <- matrix(0, nrow = 1, ncol = ncolumn)
#for (i in 1:ncolumn) {
#  sommeRevenue <- 0
#  nbretermes <- 0
#  for (j in (1:3000)) {
#    if (grepl(pattern = idTableProductionCompanies[i], x=dataTrain$production_companies[j])){
#      nbretermes <- nbretermes +1
#      sommeRevenue <- sommeRevenue + dataTrain$revenue[j]
#    }
#  }
#  print(i/ncolumn)
#  if (nbretermes != 0) {
#  matriceMoyenneProdCie[1,i] <-sommeRevenue/nbretermes
#  }
#}

#ProdCieDataFrame <- as.data.frame(matriceMoyenneProdCie)
#colnames(ProdCieDataFrame) = idTableProductionCompanies

#print(ProdCieDataFrame[1:30])
```

```{r}
#print(sort(ProdCieDataFrame, decreasing = TRUE)[1034])
#print(sort(tableProductionCies, decreasing = TRUE)[1034])
```

Il faudrait voir mais je soupçonne certaine de ces productions companies de n'avoir fait qu'un seul film...
On devrait peut-être imposer un minimum de films avant peut-être celles qui ont produits plus de 3 films (3 inclus).
Dans ce cas on passe plus qu'à 529 films ce qui est vachement moins (1034 si c'est plus que 2 films)... Mais les films d'auteurs sont moins fréquents
et à vouloir les limiter les productions companies à leur quantité de films, ne prend-on pas le risque de ne plus les prendre en compte ?
Par exemple la moyenne de la 529 production companies gagne en moyenne : 113495898 (c'est colossal, la vache !!)
la 1034 ème a : 54976658.

```{r}
# Essayons ici de classer par la valeur moyenne rapportée par chaque production company #
#########################################################################################

# ATTENTION LES YEUX C'EST HYPER MOCHE !!! #

# ON S'INTERESSE AUX ENTERPRISES QUI ONT PRODUITS 2 FILMS OU PLUS

idTableProductionCompanies <- names(sort(tableProductionCies, decreasing = TRUE))
matriceMoyenneProdCie <- matrix(0, nrow = 1, ncol = 1034)
for (i in 1:1034) {
  sommeRevenue <- 0
  nbretermes <- 0
  for (j in (1:3000)) {
    if (grepl(pattern = idTableProductionCompanies[i], x=dataTrain$production_companies[j])){
      nbretermes <- nbretermes +1
      sommeRevenue <- sommeRevenue + dataTrain$revenue[j]
    }
  }
  print(i/1034)
  if (nbretermes != 0) {
  matriceMoyenneProdCie[1,i] <-sommeRevenue/nbretermes
  }
}

ProdCieDataFrame <- as.data.frame(matriceMoyenneProdCie)
colnames(ProdCieDataFrame) = idTableProductionCompanies[1:1034]

print(ProdCieDataFrame[1:30])
print(sort(ProdCieDataFrame, decreasing = TRUE)[1:30])
print(sort(ProdCieDataFrame, decreasing = TRUE)[529])
```

Donc là on arrive à une question : laisse-t-on les 1034 films ou on sélectionne ??
(Pour le moment on peut les laisser... Il reste à les ajouter à la NewDataFrame)


# 13 - J'ai envie de savoir combien de personnes de cast et crew n'ont tourné que dans un seul films
# ---------------------------------------------------------------------------------------------------

    * CAST

```{r}
print(sort(tableCast, decreasing = TRUE)[9314])
```

Il y a donc 9314 personnes qui ont participé à au moins deux films.

```{r}
print(sort(tableCast, decreasing = TRUE)[4411])
```

et il y en a 4411 qui en ont fait au moins 3


    * CREW
    
```{r}
print(sort(tableCrew, decreasing = TRUE)[13423])
```

Il y a donc 13423 personnes qui ont participé à au moins deux films.

```{r}
print(sort(tableCrew, decreasing = TRUE)[6887])
```

et il y en a 6887 qui en ont fait au moins 3

# 14 - Je ne suis plus quoi faire pour le moment...
# --------------------------------------------------

** Partie II : Test avec une régression linéaire

** Partie III :


** Rappels des méthodes d'apprentissage citées au premier cours :

Méthodes d’apprentissage statistique

    régression linéaire & sélection de variable (ridge, lasso, elastic net, slope…)
    modèles additifs (GAM), projection poursuit
    arbres de régression (CART)
    random forest
    gradient boosting
    time series (exponential smoothing, SARIMA)
    online expert aggregation


# 15 - Estimation par Lasso (début)
# ------------------------
```{r}
dataTrain <- read_csv("C:/Users/mathi/Desktop/Projet ML/tmdb-box-office-prediction/train.csv",col_names = TRUE)


#On fait avec budget, popularité, runtime (et revenu of course)

DATATRAIN1 <- subset(dataTrain, select = c("budget", "popularity", "runtime", "revenue"))


#Let TRAIN be the "cleaned" array

x_var=model.matrix(revenue~. , DATATRAIN1)[,-1]
y_var=DATATRAIN1$revenue

#Now, we try a Lasso estimation here.
  
lambda_seq <- 10^seq(3, -5, by = -.1)

# Splitting the data into test and train

train = sample(1:nrow(x_var), nrow(x_var)/2)
x_test = (-train)
y_test = y_var[x_test]
cv_output <- cv.glmnet(x_var[train,], y_var[train], 
                       alpha = 1, lambda = lambda_seq)

# identifying best lamda
best_lam <- cv_output$lambda.min

#Lasso avec ce lambda optimal

lasso_best <- glmnet(x_vars[train,], y_var[train], alpha = 1, lambda = best_lam)
pred <- predict(lasso_best, s = best_lam, newx = x_vars[test,])

final <- cbind(y_var[test], pred)


###EN FAISANT COMPTER LES COLLECTIONS POUR PLUS DE VARIABLES
NewDataTrain <- subset(dataTrain, select = c("budget", "popularity", "runtime", "revenue"))

###############Conversion en données chiffrées
dataTrain$collectionName <- str_extract(dataTrain$belongs_to_collection, 
                                        pattern = "(?<=name\\'\\:\\s{1}\\').+(?=\\'\\,\\s{1}\\'poster)")  #inspiré du notebook, sert surtout à avoir une colonne plus jolie
head(dataTrain$collectionName)
sum(!is.na(dataTrain$collectionName))
dim(dataTrain[1:3000,] %>%
      group_by(collectionName) %>%
      summarise(movie_count = n()) %>%
      arrange(desc(movie_count)) %>%
      filter(!is.na(collectionName)))    #ne sert qu'a voir si on a bien le bon nombre de colonnes
#creation of a dummy matrix
dummy_matrice_collection <- dummy(dataTrain$collectionName, sep=".")   #création de la matrice dummy (un colonne par collection on met 1 si le film appartient à cette collection, 0 sinon)
dim(dummy_matrice_collection)                                          #on a une matrice avec un colonne de trop
colnames(dummy_matrice_collection)[ncol(dummy_matrice_collection)] 

NewDataTrain <- data.frame(NewDataTrain,dummy_matrice_collection)


DATATRAIN2 <- subset(NewDataTrain, select = c("budget", "popularity", "runtime", "revenue"))
'''



