---
title: "R Notebook"
output: html_notebook
---

** Début du notebook **

Initialisation

```{r}
###############Initialisation 
rm(list=objects())
###############packages
library(dygraphs)
library(xts)
library(tidyverse)
library(car)
library(dummies)

dataTrain <- read_delim("/media/matthieu/disque dur Matthieu/Matthieu/Mes Documents/R/Projet M2 StatML/tmdb-box-office-prediction/train.csv", col_names =TRUE, delim=',')
dataTest <- read_delim("/media/matthieu/disque dur Matthieu/Matthieu/Mes Documents/R/Projet M2 StatML/tmdb-box-office-prediction/train.csv", col_names =TRUE, delim=',')
summary(dataTrain)
```

#       ########################################
#       #  Partie I : Preparation des données  #
#       ########################################


I - A quoi ressemblent nos données et que peut-on utiliser ?
============================================================
  1) Quelles données a-t-on ?
  ---------------------------
  
id
belongs_to_collection : nom de la série dans laquelle s'inscrit le film (ex : James Bond), vide s'il n'y a rien
budget
genres
homepage : lien internet parfois, vide sinon
imdb_id : unique values (donc un autre moyen d'id)
original_language
original_title
overview : bref résumé
popularity : (note donnée de 0 à 300 ??? où ??? TMDB ça marche ???)
poster_path : noms de fichiers .jpg
production_companies : (parfois vide)
production countries : (parfois vide)
release_date : date de sortie
runtime : durée du film
spoken_languages
status : 4 "Rumored", le reste est "Released"
tagline : vide ou 1 phrase pour parler du film
title
keywords
cast : (acteurs + roles...)
crew : (réals...)
revenue




  2) Quelles données peuvent être utiles les paramètres qui peuvent jouer (a priori) ?
  ------------------------------------------------------------------------------------
  
          utile           |        sais pas             |          inutile
-----------------------------------------------------------------------------------
  belongs_to_collection   |  original_language          |   id
  budget                  |  original_title             |   imdb_id
  genres                  |  status                     |   overview
  popularity              |  title                      |   
  production_companies    |                             |   
  production_countries    |  homepage (existence ?)     |   
  release_date            |  poster_path (existence ?)  |
  runtime                 |  tagline (existence ?)      |
  spoken_languages        |                             |
  keywords                |                             |
  cast                    |                             |
  crew                    |                             |
-----------------------------------------------------------------------------------

but deviner : revenue




  3) Le problème c'est que toutes les données "utiles" ne sont pas des nombres
  ----------------------------------------------------------------------------

données sous forme de nombres :
------------------------------
budget
popularity
runtime

données pas sous forme de nombres :
----------------------------------
release_date
belongs_to_collection
genres
production_companies
production_countries
spoken_languages
keywords
cast
crew


## ESSAYONS DE CONVERTIR CERAINES DONNEES EN DONNEES CHIFFREES (en ajoutant des colonnes)


Ici se trouve la nouvelle BDD dans laquelle toutes les données utiles ont été transformées en nombres :

```{r}
NewDataTrain <- subset(dataTrain, select = c("budget", "popularity", "runtime", "revenue"))
```




# 1 - Commençons par "genres"
# ----------------------------


!!! LE CODE QUI SUIT NE DOIT ÊTRE TOURNE QU'UNE SEULE FOIS CAR SINON ON VA AJOUTER TROP DE FOIS LES MÊMES COLONNES !!!

```{r}
###############Conversion en données chiffrées
genres_matching_point <- "Comedy|Horror|Action|Drama|Documentary|Science Fiction|Crime|Fantasy|Thriller|Animation|Adventure|Mystery|War|Romance|Music|Family|Western|History|TV Movie|Foreign"    #inspiré du notebook sur internet

#dataTrain$genresName <- str_extract(dataTrain$genres, genres_matching_point)            #le pb c'est qu'on ne garde que le premier genres, parfois classé par ordre alphabétique ??
genresName <- str_extract_all(dataTrain$genres, genres_matching_point, simplify = TRUE)        #c'est pour ça que je l'ai changé en extract all, et la ca fait ce que je veux ie : une matrice qui a pour lignes chaque film (3000) donne le vecteur de tous les genres auquel il appartient

#creation d'une "dummy matrix" (une matrice avec des 1 sile film (ligne) appartient au genre (colonne), 0 sinon)
#étant donné qu'il y a 20 genres on va renvoyer une matrice avec 20 colonnes (une pour chaque genre) et 3000 lignes
dummyMatrixGenres <- matrix(0, ncol = 20, nrow = 3000)
genres_matching_point <- strsplit(genres_matching_point, "|", fixed= TRUE)
for (i in 1:length(genres_matching_point[[1]])) {
  for (j in (1:length(dataTrain$id))) {
    if (genres_matching_point[[1]][i] %in% genresName[j,]){
      dummyMatrixGenres[j,i] <- 1
    }
  }
}

#on va injecter cette dummy matrice dans notre data frame (et on met les bons noms de colonne)
GenresDataFrame <- as.data.frame(dummyMatrixGenres)
colnames(GenresDataFrame) = genres_matching_point[[1]]
NewDataTrain <- data.frame(NewDataTrain, GenresDataFrame)
#head(NewDataTrain)
```



# 2 - Continuons avec belongs_to_collection
# -----------------------------------------


Je laisse ça là, le problème de cette fonction c'est qu'on crée trop de colonnes je pense (410 !!!)
Je pensais donc sélectionner peut-être les meilleurs collections et ajouter une colonne pour savoir si le film appartient à une collection (ou faire une colonne autre...)
```{r}
###############Conversion en données chiffrées
dataTrain$collectionName <- str_extract(dataTrain$belongs_to_collection, 
                                        pattern = "(?<=name\\'\\:\\s{1}\\').+(?=\\'\\,\\s{1}\\'poster)")  #inspiré du notebook, sert surtout à avoir une colonne plus jolie
head(dataTrain$collectionName)
sum(!is.na(dataTrain$collectionName))
dim(dataTrain[1:3000,] %>%
   group_by(collectionName) %>%
   summarise(movie_count = n()) %>%
   arrange(desc(movie_count)) %>%
   filter(!is.na(collectionName)))    #ne sert qu'a voir si on a bien le bon nombre de colonnes

#creation of a dummy matrix
dummy_matrice_collection <- dummy(dataTrain$collectionName, sep=".")   #création de la matrice dummy (un colonne par collection on met 1 si le film appartient à cette collection, 0 sinon)
dim(dummy_matrice_collection)                                          #on a une matrice avec un colonne de trop
colnames(dummy_matrice_collection)[ncol(dummy_matrice_collection)]                          #la dernière colonne c'est NA
```

On va donc profiter de la cellule précédente pour voir les collections les plus importatantes (en terme de nombre de films)

```{r}
print(sort(colSums(dummy_matrice_collection), decreasing = TRUE)[1:16])    #ne sert qu'a voir si on a bien e bon nombre de colonnes
print(sort(colSums(dummy_matrice_collection))[295:296])                   #il y a 295 collections composées avec un seul film... c'est quoi le principe ???
                                                                          #faut-il les considérer comme les NA? -> ce qui nous rammènerai à 410-295 = 115 colonnes...
```

!!! il y a 295 collections composées avec un seul film... c'est quoi le principe ???
faut-il les considérer comme les NA? -> ce qui nous rammènerai à 410-295 = 115 colonnes...
Bon ça descend très vite peut-être que les collections les plus importantes à considérer ce sont celles qui rapportent le plus d'argent...!!!

# ######################################################
# !!!! Cette partie est momentanément mise en pause !!!!
# ######################################################




# 3 - Occupons nous rapidement de status
# --------------------------------------

Alors status a 2 valeurs possibles : RUMORED (il y en a 3) et RELEASED

```{r}
###############Conversion en données chiffrées
#creation of a dummy matrix
dummy_matrice_status <- dummy(dataTrain$status, sep = ".")
dim(dummy_matrice_status)                                          #on a une matrice avec un colonne de trop
head(dummy_matrice_status)

#on va injecter cette dummy matrice dans notre data frame (et on met les bons noms de colonne)
StatusDataFrame <- as.data.frame(dummy_matrice_status)
#colnames(StatusDataFrame) = genres_matching_point[[1]]
NewDataTrain <- data.frame(NewDataTrain, StatusDataFrame)
head(NewDataTrain)
```
# 4 - Intéressons nous aux production countries
# ---------------------------------------------

Comme pour genres il y a parfois plusieurs pays pour un même film...

```{r}
ProductionCountry <- str_extract_all(string = dataTrain$production_countries, 
                                      pattern = "[:upper:]{2}", simplify = TRUE) #inspiré du notebook, sert surtout à avoir une colonne plus jolie

tableProductionCountry <- names(table(ProductionCountry, exclude = c("", "NA", NA)))
ncolumn = length(tableProductionCountry)

dummyMatrixProdCountry <- matrix(0, ncol = ncolumn, nrow = 3000)


for (i in 1:length(tableProductionCountry)) {
  for (j in (1:length(dataTrain$id))) {
    if (tableProductionCountry[i] %in% ProductionCountry[j,]){
      dummyMatrixProdCountry[j,i] <- 1
    }
  }
}

#on va injecter cette dummy matrice dans notre data frame (et on met les bons noms de colonne)
ProdCountryDataFrame <- as.data.frame(dummyMatrixProdCountry)
colnames(ProdCountryDataFrame) = tableProductionCountry
NewDataTrain <- data.frame(NewDataTrain, ProdCountryDataFrame)
```


# 5 - Intéressons nous à la présence ou non de page internet pour le film
# ---------------------------------------------

```{r}
#Dans homepages, on va mettre 1 si y'en a une, 0 si y'en a pas en gros.

dummyMatrixHomepages <- matrix(0,ncol=1,nrow=3000)

for (i in 1:3000){
  
  if (dataTrain$homepage[i]!=''){
   dummyMatrixHomepages[i,1]=1 
  }
}

NewDataTrain <- data.frame(NewDataTrain, dummyMatrixHomepages)
```

** Partie II : Test avec une régression linéaire

** Partie III :


** Rappels des méthodes d'apprentissage citées au premier cours :

Méthodes d’apprentissage statistique

    régression linéaire & sélection de variable (ridge, lasso, elastic net, slope…)
    modèles additifs (GAM), projection poursuit
    arbres de régression (CART)
    random forest
    gradient boosting
    time series (exponential smoothing, SARIMA)
    online expert aggregation


























































