---
title: "R Notebook"
output: html_notebook
---


```{r}
###############Initialisation 
rm(list=objects())
###############packages
library(dygraphs)
library(xts)
library(tidyverse)
library(car)
library(dummies)
dataTrain <- read_delim("/media/matthieu/disque dur Matthieu/Matthieu/Mes Documents/R/Projet M2 StatML/tmdb-box-office-prediction/train.csv", col_names =TRUE, delim=',')
#dataTest <- read_delim("//mnt/chromeos/MyFiles/Mes Documents/Projet StatML/test.csv", col_names =TRUE, delim=',')
summary(dataTrain)
```

# ##########################
# I - 3 catégories de BDDS #
# ##########################



# 1. Catégorie 1
# --------------

```{r}
DataCat1 <- subset(dataTrain, select = c("budget", "popularity", "runtime", "revenue"))
DataCat2 <- subset(dataTrain, select = c("revenue"))
```




# 2. Catégorie 2
# --------------

```{r}
###############Conversion en données chiffrées
genres_matching_point <- "Comedy|Horror|Action|Drama|Documentary|Science Fiction|Crime|Fantasy|Thriller|Animation|Adventure|Mystery|War|Romance|Music|Family|Western|History|TV Movie|Foreign"    #inspiré du notebook sur internet
#dataTrain$genresName <- str_extract(dataTrain$genres, genres_matching_point)            #le pb c'est qu'on ne garde que le premier genres, parfois classé par ordre alphabétique ??
genresName <- str_extract_all(dataTrain$genres, genres_matching_point, simplify = TRUE)        #c'est pour ça que je l'ai changé en extract all, et la ca fait ce que je veux ie : une matrice qui a pour lignes chaque film (3000) donne le vecteur de tous les genres auquel il appartient
#creation d'une "dummy matrix" (une matrice avec des 1 sile film (ligne) appartient au genre (colonne), 0 sinon)
#étant donné qu'il y a 20 genres on va renvoyer une matrice avec 20 colonnes (une pour chaque genre) et 3000 lignes
dummyMatrixGenres <- matrix(0, ncol = 20, nrow = 3000)
genres_matching_point <- strsplit(genres_matching_point, "|", fixed= TRUE)
for (i in 1:length(genres_matching_point[[1]])) {
  for (j in (1:length(dataTrain$id))) {
    if (genres_matching_point[[1]][i] %in% genresName[j,]){
      dummyMatrixGenres[j,i] <- 1
    }
  }
}
#on va injecter cette dummy matrice dans notre data frame (et on met les bons noms de colonne)
GenresDataFrame <- as.data.frame(dummyMatrixGenres)
colnames(GenresDataFrame) = genres_matching_point[[1]]
DataCat2 <- data.frame(DataCat2, GenresDataFrame)
```

```{r}
ProductionCountry <- str_extract_all(string = dataTrain$production_countries, 
                                      pattern = "[:upper:]{2}", simplify = TRUE) #inspiré du notebook, sert surtout à avoir une colonne plus jolie
tableProductionCountry <- names(table(ProductionCountry, exclude = c("", "NA", NA)))
ncolumn = length(tableProductionCountry)
dummyMatrixProdCountry <- matrix(0, ncol = ncolumn, nrow = 3000)
for (i in 1:length(tableProductionCountry)) {
  for (j in (1:length(dataTrain$id))) {
    if (tableProductionCountry[i] %in% ProductionCountry[j,]){
      dummyMatrixProdCountry[j,i] <- 1
    }
  }
}
#on va injecter cette dummy matrice dans notre data frame (et on met les bons noms de colonne)
ProdCountryDataFrame <- as.data.frame(dummyMatrixProdCountry)
colnames(ProdCountryDataFrame) = tableProductionCountry
DataCat2 <- data.frame(DataCat2, ProdCountryDataFrame)
```

```{r}
#Dans homepages, on va mettre 1 si y'en a une, 0 si y'en a pas en gros.
dummyMatrixHomepages <- matrix(1,ncol=1,nrow=3000)
for (i in 1:3000){
  if (is.na(dataTrain$homepage[i])){
   dummyMatrixHomepages[i,1]=0 
  }
}
DataCat2 <- data.frame(DataCat2, dummyMatrixHomepages)
```

```{r}
#Une seule langue originale par film. 36 langues différentes. On crée 36 colonnes, et pour chaque ligne (i.e film), on a un 1 dans la colonne correspondant à sa langue originale.
dummyMatrixLO <- matrix(0,ncol=36,nrow=3000)
tableLO=names(table(dataTrain$original_language))
for (i in 1:36) {
  for (j in (1:3000)) {
    if (tableLO[i] %in% dataTrain$original_language[j]){
      dummyMatrixLO[j,i] <- 1
    }
  }
}
#Puis on injecte:
DataCat2 <- data.frame(DataCat2, dummyMatrixLO)
```

```{r}
DataCat2 <- subset(dataTrain, select = c("budget", "popularity", "runtime", "revenue"))
```

Il y a quelques colonnes que je ne prends pas en compte dans cat 2 :

belongs_to_collection : nom de la série dans laquelle s'inscrit le film (ex : James Bond), vide s'il n'y a rien
production_companies : (parfois vide)
release_date : date de sortie
keywords
cast : (acteurs + roles...)
crew : (réals...)




# ##########################################
# II - Divisons en data train et data test #
# ##########################################

```{r}
TrainCat1 <- DataCat1[1:2500,]
TestCat1 <- DataCat1[2501:3000,]

TrainCat2 <- DataCat2[1:2500,]
TestCat2 <- DataCat1[2501:3000,]
```





# ################################################
# III - Maintenant commençons vraiment les algos #
# ################################################



# 1. XGBoost
# ----------

Commençons par appeler les bibliothèques
```{r}
library(xgboost)
library(caret)
```


Maintenant il s'agit de mettre la BDD dans le bon format.

```{r}
#on enlève revenue des BDDs
X_train = xgb.DMatrix(as.matrix(TrainCat2 %>% select(-revenue)))
y_train = TrainCat2$revenue
X_test = xgb.DMatrix(as.matrix(TestCat2 %>% select(-revenue)))
y_test = TestCat2$revenue
```

```{r}
xgb_trcontrol = trainControl(method = "cv", number = 5, allowParallel = TRUE, 
    verboseIter = FALSE, returnData = FALSE)
xgbGrid <- expand.grid(nrounds = c(100,200),  
                       max_depth = c(3, 5, 10, 15, 20),
                       colsample_bytree = seq(0.5, 0.9, length.out = 5),
                       ## valeurs par défaut : 
                       eta = 0.1,
                       gamma=0,
                       min_child_weight = 1,
                       subsample = 1
                      )

set.seed(0)   #est-ce vraiment utile ??
xgb_model = train(X_train, y_train, trControl = xgb_trcontrol, tuneGrid = xgbGrid, 
    method = "xgbTree")
```


Regardons les résultats :
```{r}
xgb_model$bestTune
```

```{r}
predicted = predict(xgb_model, X_test)
residuals = y_test - predicted
RMSE = sqrt(mean(residuals^2))

y_test_mean = mean(y_test)
tss = sum((y_test - y_test_mean)^2)
rss = sum(residuals^2)
rsq = 1 - (rss/tss)

print(RMSE)
print(rsq)
```


